Cartographie Collaborative des données de l'État
========================================================

```{r echo=FALSE}
library(httr)
api_adress <- "http://bases.gouv2.fr"
bases <- content(GET(paste(api_adress,"/bases",sep="")))
administrations <- content(GET(paste(api_adress,"/administrations",sep="")))
gestionnaires <- content(GET(paste(api_adress,"/gestionnaires",sep="")))
diff <- setdiff(gestionnaires, administrations)
```

### 
* La cartographie collaborative des données de l'État répertorie actuellement `r length(bases)` bases de données pour `r length(gestionnaires)` gestionnaires.

* La liste des administrations publiée sur l'annuaire des services publics comporte `r length(administrations[duplicated(administrations)])` doublons.

* `r length(gestionnaires) - length(diff)` gestionnaires sont identifiés dans l'annuaire des services publics. `r length(diff)` ne sont pas identifiés.


### Exemples de code

Mettre à jour un gestionnaire directement dans le référentiel:

```{r eval=FALSE}
library(mongolite)
m <- mongo(collection = "bases",db="cartographie")

m$update("{ \"gestionnaire\": \"Institut National Du Cancer\" }",
         "{ \"$set\": { \"gestionnaire\": \"Institut national Du cancer\" } }",
         multiple = TRUE)
```
